Inventaris van het archief van de Onderdelen Luchtdoelartillerie van de Koninklijke Landmacht, 1946-1981
Nationaal Archief, Den Haag
Koninklijke Landmacht: Luchtdoelartillerie
Landmacht / Luchtdoelartillerie
oudste stuk - jongste stuk: 1946-1981
merendeel 1946-1981
D122
705 inventarisnummers; 5,10 meter
Normale geschreven, getypte en gedrukte documenten, echter inv. nr. 100 bevat enkele plattegronden en inv. nr. 690 een aantal foto’s.
Nationaal Archief, Den Haag
Commando Territoriale Luchtdoelartillerie, 1951-1964 101e Luchtdoelartilleriegroep, 1953-1978 902e Luchtdoelartilleriegroep, 1961-1964 903e Luchtdoelartilleriegroep, 1956-1964 901e Luchtverdedigingskring, 1953-1981 902e Luchtverdedigingskring, 1954-1960 903e Luchtverdedigingskring, 1954-1981 904e Luchtverdedigingskring, 1957-1964 1e Regiment Luchtdoelartillerie, 1946-1962 Regiment zware/lichte Luchtdoelartillerie Hoek van Holland, 1950-1981 Regiment zware Luchtdoelartillerie Rhenen, 1950-1981 Regiment zware Luchtdoelartillerie Waalhaven, 1950-1981 Regiment zware Luchtdoelartillerie Ypenburg, 1950-1981 Regiment lichte Luchtdoelartillerie Betuwe, 1947-1981 Regiment lichte Luchtdoelartillerie Kornwerderzand, 1950-1981 117e Afdeling zware Luchtdoelartillerie, 1953-1981 127e Afdeling zware Luchtdoelartillerie, 1953-1981 951e Afdeling zware Luchtdoelartillerie, 1952-1981 952e Afdeling zware Luchtdoelartillerie, 1956-1962 953e Afdeling zware Luchtdoelartillerie, 1956-1981 954e Afdeling zware Luchtdoelartillerie, 1953-1981 955e Afdeling zware Luchtdoelartillerie, 1953-1981 956e Afdeling zware Luchtdoelartillerie, 1953-1981 957e Afdeling zware Luchtdoelartillerie, 1953-1981 958e Afdeling zware Luchtdoelartillerie, 1954-1981 959e Afdeling zware Luchtdoelartillerie, 1954-1981 1e Afdeling zware Luchtdoelartillerie territoriaal, 1948-1950 7e Afdeling lichte Luchtdoelartillerie, 1960-1962 15e Afdeling lichte Luchtdoelartillerie, 1952-1992 25e Afdeling lichte Luchtdoelartillerie, 1951-1981 35e Afdeling lichte Luchtdoelartillerie, 1951-1981 45e Afdeling lichte Luchtdoelartillerie, 1953-1977 55e Afdeling lichte Luchtdoelartillerie, 1955-1962 105e Afdeling lichte Luchtdoelartillerie, 1962-1979 125e Afdeling lichte Luchtdoelartillerie, 1977-1979 135e Afdeling lichte Luchtdoelartillerie, 1953-1981 902e Afdeling lichte Luchtdoelartillerie, 1952-1962 916e Afdeling lichte Luchtdoelartillerie, 1953-1981 921e Afdeling lichte Luchtdoelartillerie, 1952-1981 922e Afdeling lichte Luchtdoelartillerie, 1952-1964 924e Afdeling lichte Luchtdoelartillerie, 1953-1961 928e Afdeling lichte Luchtdoelartillerie, 1953-1981 929e Afdeling lichte Luchtdoelartillerie, 1953-1981 930e Afdeling lichte Luchtdoelartillerie, 1952-1981 931e Afdeling lichte Luchtdoelartillerie, 1955-1964 932e Afdeling lichte Luchtdoelartillerie, 1953-1964 933e Afdeling lichte Luchtdoelartillerie, 1953-1981 934e Afdeling lichte Luchtdoelartillerie, 1954-1981 935e Afdeling lichte Luchtdoelartillerie, 1954-1981 936e Afdeling lichte Luchtdoelartillerie, 1955-1958 937e Afdeling lichte Luchtdoelartillerie, 1954-1981 938e Afdeling lichte Luchtdoelartillerie, 1954-1981 939e Afdeling lichte Luchtdoelartillerie, 1954-1981 940e Afdeling lichte Luchtdoelartillerie, 1954-1963 901e Luchtdoelartillerie detachement, 1956-1957 911e Luchtdoelartillerie detachement, 1956-1962 912e Luchtdoelartillerie detachement, 1955-1964 1e en 2e Zoeklichtbatterij, 1951-1957 41e Pantserdoelartillerie batterij, 1978-1979 Depot Luchtdoelartillerie, 1953-1981 Depot lichte Luchtdoelartillerie 2e Instructie bataljon Kornwerderzand, 1956-1960 Depot lichte Luchtdoelartillerie instructie afdeling Betuwe, 1953-1959 Depot lichte Luchtdoelartillerie instructie bataljon Rhenen, 1953-1959 1e Depot Luchtdoelartillerie, 1953-1981 Depot Pantserdoelartillerie en lichte Luchtdoelartillerie, 1947-1948 Luchtdoelartillerie Centrum, 1948-1950 Luchtdoelartillerie School, 1946-1981 Benelux Luchtdoelartillerie school, 1953-1962 Luchtdoelartillerieschietkamp, 1951-1981 Vast-Staf tbv herhalingsoefeningen lichte Luchtdoelartillerie, 1952-1981 Bevelvoerend Officier Afdelingen Buiten Kringverband (BOABK), 1955-1962
De inhoud van de stukken betreft over het algemeen de voorbereiding op en de verslaglegging van oefeningen, de vertaling naar de eigen organisatie van plannen en bevelen van bovenliggende organisaties (voornamelijk Generale Staf), de inrichting van de organisatie en overige verslaglegging, het materieel.
Archiefvorming
Geschiedenis van de archiefvormer
Een onderdeel van de luchtoorlog was en is de luchtverdediging. Deze werd gevoerd met jachtvliegtuigen en luchtafweer op de grond. De grondluchtverdediging was een taak van de luchtdoelartillerie (LuA) van de Koninklijke Landmacht. De taak was om in geval van conflict het Nederlandse grondgebied te beschermen tegen luchtaanvallen, dat zou moeten gebeuren door het vanaf de grond met daartoe geschikt geschut onder vuur nemen van overvliegende vijandelijke vliegtuigen. Er werd een onderscheid gemaakt tussen lichte en zware luchtdoelartillerie. Na WOII zag de legerleiding de noodzaak in om modern en zwaar luchtdoelgeschut aan te schaffen om vliegtuigen die op steeds grotere hoogten en met steeds hogere snelheden konden vliegen effectief te bestrijden. Om financiële redenen was aanschaf van nieuwe materialen echter onmogelijk en moest volstaan worden met na WOII in Nederland achtergebleven Amerikaans en Brits materiaal.
Volgens een oorspronkelijk plan uit begin jaren ’50 zou de opbouw van de LuA in 1954 voltooid moeten zijn, maar de realisatiedatum werd doorgeschoven naar 1957. In 1956, toen alle plannen opnieuw werden bijgesteld, waren inmiddels de volgende eenheden geformeerd:
de geplande twee parate en acht mobilisabele afdelingen territoriale luchtdoelartillerie 90 mm semi-mobiel
de zestien geplande parate en vijftien van de 33 geplande mobilisabele afdelingen territoriale lichte luchtdoelartillerie
de geplande twee parate en twee mobilisabele afdelingen zware luchtdoelartillerie 90 mm voor de legerkorpsartillerie
de geplande parate en twee van de vier geplande mobilisabele afdelingen mobiele luchtdoelartillerie voor de divisies en
de geplande parate en drie van de vijf geplande mobilisabele afdelingen mobiele lichte luchtdoelartillerie voor de legerkorpsartillerie.
De Nederlandse luchtverdediging was lange tijd een nationale aangelegenheid. Het Commando Luchtverdediging van de Koninklijke Luchtmacht en de LuA van de Koninklijke Landmacht werkten daarin zeer nauw samen. Binnen de LuA was dat ook het geval tussen de LuA in de Nationale Sector en die onder Commandant – Eerste Legerkorps (C-1Lk). Vanuit luchtverdedigingoogpunt viel er in de jaren vijftig geen scherpe scheiding tussen de Nationale Sector en de combat zone te maken. De territoriale afdelingen waren verdeeld over afzonderlijke sleutelpunten en, waar meerdere sleutelpunten bij elkaar lagen, over luchtverdedigingskringen (LVK’s). 901 LVK, met als kernplaats Den Haag, omvatte naast het regeringscentrum de Rotterdamse haven en de raffinaderijen te Pernis. De afdelingen van 902 LVK moesten het spoorwegknooppunt Utrecht beveiligen. De beveiliging van de Westerschelde, van belang voor de verdediging van de haven van Antwerpen, was de taak van de afdelingen in 903 LVK. De afdelingen van 904 LVK moesten Plan D (een verdedigingslinie bij de IJssel) en de oostgrens verdedigen.
Begin jaren ’60 kwamen er een aantal klappen voor de LuA. De territoriale verdediging werd namelijk opgegeven, er kwam een meer voorwaartse verdediging aan de Weser in Duitsland. De zware LuA was al in 1959 en 1960 opgeheven, de territoriale LuA werd beperkt tot vijf parate en vijf snel te mobiliseren eenheden. Toen er in Duitsland geleide-wapengordels werden opgebouwd werd het besluit genomen de territoriale LuA op te heffen. Alleen de lichte luchtdoelartillerie binnen het legerkorps bleef over. Midden jaren ’70 werden de afdelingen Lichte LuA die met het wapen 401.70 waren uitgerust, mobilisabel gesteld.
Voor meer informatie:
Hoffenaar, J. en B. Schoenmaker: Met de blik naar het Oosten. De Koninklijke Landmacht 1945-1990, ’s-Gravenhage 1994
Klinkert, W. e.a.: 75 jaar luchtdoelartillerie 1917-1992, ’s-Gravenhage 1992
Voor een uitgebreide geschiedenis zie http://www.luchtdoelartillerie.nl/geschiedenis.php
Geschiedenis van het archiefbeheer
In het verleden zijn er archiefbescheiden van de diverse Onderdelen Luchtdoelartillerie vernietigd. Processen-verbaal van vernietiging van deze archiefbescheiden zijn in deze inventaris terug te vinden bij de betreffende onderdelen. Het archief van de Onderdelen Luchtdoelartillerie van de Koninklijke Landmacht is in 2010 door het Ministerie van Defensie in bewaring gegeven aan de Centrale Archief Selectiedienst te Winschoten. De archieven zijn door Doc-Direkt te Winschoten bewerkt in 2011/2012.
De verwerving van het archief
Het archief is in 2013 door Ministerie van Buitenlandse Zaken overgebracht naar het Nationaal Archief, krachtens artikel 12 van de Archiefwet 1995
Inhoud en structuur van het archief
Inhoud
De inhoud van de stukken betreft over het algemeen de voorbereiding op en de verslaglegging van oefeningen, de vertaling naar de eigen organisatie van plannen en bevelen van bovenliggende organisaties (voornamelijk Generale Staf), de inrichting van de organisatie en overige verslaglegging, het materieel.
Selectie en vernietiging
Het selecteren voor vernietiging heeft plaatsgevonden op basis van de volgende selectie-lijsten:
Selectielijst voor de neerslag van de handelingen van de Minister van Defensie en de onder hem ressorterende actoren op het beleidsterrein Militair Personeel over de periode vanaf 1945, vastgesteld bij beschikking van de Staatssecretaris van Onderwijs, Cultuur en Wetenschap en de Minister van Defensie nr. C/S&A/05/2602 van 19 december 2005, gepubliceerd in Staatscourant 2006, nr. 46
Selectielijst voor de neerslag van de handelingen van de minister van Defensie en de onder hem ressorterende actoren op het beleidsterrein Militaire Operatiën over de periode vanaf 1945, vastgesteld bij beschikking van de Staatssecretaris van Onderwijs, Cultuur en Wetenschap en de Minister van Defensie nr. C/S&A/05/933 van 3 mei 2005, gepubliceerd in Staatscourant 2005, nr. 113 (gerectificeerd in Staatscourant 2005, 126)
Selectielijst voor de neerslag van handelingen van de Minister van Defensie en de onder hem ressorterende actoren op het beleidsterrein Militair materieel over de periode vanaf 1945, vastgesteld bij beschikking van de Minister van Onderwijs, Cultuur en Wetenschappen en de Minister van Defensie nr. C/S&A/07/240 van 29 januari 2007, gepubliceerd in Staatscourant 2007, nr. 79
Selectielijst voor de neerslag van de handelingen van de Minister van Defensie en de onder hem ressorterende actoren op het beleidsterrein Organisatie van de Rijksoverheid over de periode 1945 – 1999, vastgesteld bij beschikking van de Staatssecretaris van Onderwijs, Cultuur en Wetenschap en de Minister van Defensie nr. C/S&A/05/1362 van 5 juli 2005, gepubliceerd in Staatscourant 2005, nr. 245
Selectielijst voor de neerslag van de handelingen van de Minister van Defensie en de onder hem ressorterende actoren op het beleidsterrein Rijksbegroting over de periode 1945 – 2000, vastgesteld bij beschikking van de Staatssecretaris van Onderwijs, Cultuur en Wetenschap en de Minister van Defensie nr. C/S/05/139 van 25 januari 2005, gepubliceerd in Staatscourant 2005, nr. 62 en het addendum op de selectielijst, gepubliceerd in Staatscourant 2005, nr. 62, met addendum gepubliceerd in Staatscourant 2006, nr. 56
Selectielijst voor de neerslag van de handelingen van de Minister van Defensie en de onder hem ressorterende actoren op het beleidsterrein Rijkshuisvesting over de periode vanaf 1945, vastgesteld bij beschikking van de Staatssecretaris van Onderwijs, Cultuur en Wetenschap en de Minister van Defensie nr. R&B/OSA/2002/1182 van 24 juni 2002, gepubliceerd in Staatscourant 2002, nr. 180
Selectielijst voor de neerslag van de handelingen van de Minister van Defensie en de onder hem ressorterende actoren op het beleidsterrein Overheidsinformatievoorziening over de periode 1945-1999, vastgesteld bij beschikking van de Staatssecretaris van Onderwijs, Cultuur en Wetenschappen en de Minister van Defensie nr. C/S/03/1691 van 11 juli 2003, gepubliceerd in Staatscourant 2003, nr. 202.
De oorspronkelijke omvang van het archief bedroeg 10 meter. Na de bewerking resteerde 5,6 meter te bewaren materiaal. Het overige materiaal kwam voor vernietiging in aanmerking.
Aanvullingen
N.v.t.
Ordening van het archief
De archiefbescheiden zijn per archiefvormer geplaatst. Over de volgorde van de archiefvormers binnen de toegang is overleg geweest met het Ministerie van Defensie. Binnen de verschillende archiefvormers heeft er geen verdere onderverdeling plaatsgevonden, maar zijn de beschrijvingen chronologisch geordend.
Aanwijzingen voor de gebruiker
Openbaarheidsbeperkingen
Volledig openbaar.
Materiële beperkingen
Het archief kent geen beperkingen voor het raadplegen van stukken als gevolg van slechte materiële staat
Andere toegang
N.v.t.
Aanvraaginstructie
Openbare archiefstukken kunnen online worden aangevraagd en gereserveerd. U kunt dit ook via de terminals in de studiezaal van het Nationaal Archief doen. Om te kunnen reserveren dient u de volgende stappen te volgen:
U maakt een profiel aan op www.gahetna.nl, en logt vervolgens in
Via de archiefinventaris (alleen de beschrijvingen met rode nummers) selecteert u het gewenste archiefstuk door op de knop 'Reserveren' te klikken
In het volgende scherm geeft u aan op welke dag u het archiefstuk wilt inzien
Indien u zich bevindt in de studiezaal en een tafelnummer heeft ontvangen kunt u dit nummer vermelden. Als u geen tafelnummer heeft kunt u tafelnummer 777 laten staan
Vervolgens bevestigt u uw reservering door deze te versturen.
Verwant materiaal
Bewaarplaats van originelen
Nationaal Archief, Den Haag
Beschikbaarheid van kopieën
Inventarisnummers van dit archief zijn niet in kopievorm beschikbaar
Afgescheiden archiefmateriaal
N.v.t.
Verwante archieven
Toegang 2.13.09 - Inventaris van het archief van het Ministerie van Oorlog: Stamboeken van Onderofficieren en Minderen van de Landmacht, 1813-1924
Toegang 2.13.60 - Inventaris van de archieven van de Koninklijke Landmacht: Artillerie-eenheden, 1885-1940; Artillerie-commissies, 1851-1939; Magazijn der Artillerie, 1872-1915; Collectie A.C. Hartmans [geboren 1886], 1930-1940
Toegang 2.13.85 - Inventaris van het archief van het Ministerie van Defensie: Militaire Luchtvaart en -verdediging, 1910-1940 (1944)
Toegang 2.13.110 - Inventaris van het archief van de Generale Staf, Staf van de bevelhebber der landstrijdkrachten, later Landmachtstaf, Staf van de bevelhebber der Landstrijdkrachten, (1969) 1973-1979 (1980)
7 de afdeling lichte Luchtdoelartillerie 1960-1962 link met archief in: Toegang 2.13.115 - Inventaris van de archieven van de strijdkrachten in Nederlands Nieuw-Guinea van het Ministerie van Defensie, 1950-1962
Toegang 2.13.142 Inventaris van het archief van het Commando Luchtverdediging van het Ministerie van Defensie, 1950-1973.
Bijlagen
Geen bijlagen
Beschrijving van de series en archiefbestanddelen
- Luchtdoelartillerie-, 1
  - Opleidingen/Mobilisatievoorbereiding-, 1.1
    - 1e Regiment Luchtdoelartillerie-, 1.1.01
      - Stukken betreffende het voorbereiden van besprekingen met de vredes- en aangewezen oorlogscommandanten van het 1e Regiment Luchtdoelartillerie, 1946-; 1; omslag
      - Stukken betreffende het wijzigen van de vredesorganisatie van het 1e Regiment Luchtdoelartillerie, 1946-1947; 2; omslag
        025.2-0014-02 Minister van Defensie
        050.3-0024-02 Minister van Defensie
      - Stukken betreffende het informeren van diverse onderdelen van het 1e Regiment Luchtdoelartillerie over verschillende regelingen, 1946-1948; 3-4
        - Regeling voor de legering en huisvesting van personeel 1946-, 3; omslag
          Nota bene: Geheim
        - Regeling voor het reorganiseren van de onderdelen 1947-1948, 4; omslag
      - Proces-verbaal van vernietiging van archiefbestanden van het 1e Regiment Luchtdoelartillerie over de jaren 1946 - 1948, 1962-; 5; stuk
    - Depot Pantserdoelartillerie en Lichte Luchtdoelartillerie-, 1.1.02
      - Verslag van de chef van de Generale Staf inzake de voorlopige aanwijzingen voor het voeren van de registratie van het personeel van de Koninklijke Landmacht, met bijlagen, 1946-; 6; omslag
      - Stukken betreffende het overleg met de bevelhebber van het 4e Militair Gewest te Groningen over diverse organisatorische aangelegenheden van het Depot Pantserdoelartillerie en Lichte Luchtdoelartillerie en de Koninklijke Landmacht, 1948-; 7; omslag
    - Luchtdoelartillerie Centrum-, 1.1.03
      - Oorlogsorganisatiestaten inzake het Luchtdoelartillerie Centrum, 1948-; 8; omslag
      - Lijst inzake de overplaatsing van personeel van de 1e Kanonnierbatterij naar de Administratieve Afdeling ingevolge de Algemene Order nummer 76 van het Luchtdoelartillerie Centrum, 1949-; 9; stuk
        050.3-0023-02 Minister van Defensie
    - Regiment Lichte/Zware Luchtdoelartillerie Hoek van Holland-, 1.1.04
      - Stukken betreffende het verstrekken van Regimentsorder nummer 115 van blijvende aard, 1951-; 10; omslag
      - Stukken betreffende het verstrekken van algemene instructies, de instructie inzake de aantekening van levensmiddelen en rantsoenen, richtlijnen voor controle van de administratieve bescheiden, de regeling voor het aanvragen en ontvangen van munitie en het inleveren van niet-gebruikte munitie en restanten en opleidingsrichtlijnen, 1951-1952; 11; omslag
        Nota bene: Confidentieel
      - Verslagen van de reeds verrichte en nog te verrichten werkzaamheden op het Mobilisatiebureau van het Regiment Zware/Lichte Luchtdoelartillerie Hoek van Holland, 1951-1952; 12; omslag
      - Processen-verbaal van overgave en overname van fondsen, materieel en archief van het Regiment Zware/Lichte Luchtdoelartillerie Hoek van Holland, 1951-1955; 13; omslag
        092.3-0116-01 Minister van Defensie
      - Processen-verbaal van vernietiging van archiefbestanden van het Regiment Zware/Lichte Luchtdoelartillerie Hoek van Holland over de jaren 1950 - 1956, 1962-1981; 14; omslag
    - Regiment Zware Luchtdoelartillerie Rhenen-, 1.1.05
      - Stukken betreffende het wijzigen van de vredessamenstelling van de onderdelen van het Regiment Zware Luchtdoelartillerie Rhenen, 1950-1951; 15; omslag
      - Notulen van de 2e vergadering van de adjudant-generaal met de hoofden van de mobilisatiebureaus van het Regiment Zware Luchtdoelartillerie Rhenen op 15 juni 1951, 16; stuk
      - Stukken betreffende het informeren van diverse onderdelen van het Regiment Zware Luchtdoelartillerie Rhenen over de controle op lesinstructies, 1951-; 17; omslag
      - Stukken betreffende het overleg over de kwaliteit van het voedsel voor militairen van het Regiment Zware Luchtdoelartillerie Rhenen, naar aanleiding van een ingezonden stuk in dagblad 'De Waarheid', 1951-; 18; omslag
      - Stukken betreffende het verstrekken van instructies met betrekking tot de taken van diverse personeelsfuncties, 1951-; 19; omslag
      - Processen-verbaal van overgave en overname van fondsen, materieel en archief van het Regiment Zware Luchtdoelartillerie Rhenen, 1951-1952; 20; omslag
      - Stukken betreffende het overleg met het Mobilisatiebureau van het Regiment Zware Luchtdoelartillerie Rhenen over diverse organisatorische aangelegenheden met betrekking tot de mobilisatievoorbereiding, 1951-1952; 21; omslag
      - Stukken betreffende het verstrekken van aanwijzingen voor instructief personeel, 1951-1953; 22; omslag
      - Rapport over de werkzaamheden op de mobilisatiebureaus van het Regiment Zware Luchtdoelartillerie Rhenen, 1952-; 23; stuk
      - Brief van het Mobilisatiebureau van het Regiment Zware Luchtdoelartillerie Rhenen aan de commandant van de Luchtdoelartillerie inzake de mobilisatievoorbereiding, 1954-; 24; stuk
        Nota bene: Dienstgeheim
      - Processen-verbaal van vernietiging van archiefbestanden van het Regiment Zware Luchtdoelartillerie Rhenen over de jaren 1950 - 1955, 1962-1981; 25; omslag
    - Regiment Zware Luchtdoelartillerie Waalhaven-, 1.1.06
      - Veiligheidsrapporten nummers 2 en 3 van de veiligheidsofficier aan de regimentscommandant van het Regiment Zware Luchtdoelartillerie Waalhaven inzake de beveiliging van de Seeligkazerne en de Oude Kloosterkazerne te Breda, 1951-; 26; omslag
      - Verslag van de deelname van het Regiment Zware Luchtdoelartillerie Waalhaven aan de oefening 'Cirrus', 1951-; 27; stuk
      - Processen-verbaal van overgave en overname van fondsen, materieel en archief van het Regiment Zware Luchtdoelartillerie Waalhaven, 1951-1954; 28; omslag
      - Stukken betreffende het verstrekken van diverse orders en instructies aan de onderdelen van het Regiment Zware Luchtdoelartillerie Waalhaven, 1951-1960; 29; omslag
      - Stukken betreffende de vredesorganisatie en het wijzigen van de vredessamenstelling van de onderdelen van het Regiment Zware Luchtdoelartillerie Waalhaven, 1951-1981; 30; omslag
      - Stukken betreffende het overleg met de commandant van de Luchtdoelartillerie (LuA) over de militaire bijstand van het Regiment Zware Luchtdoelartillerie Waalhaven in februari 1953 bij de watersnoodramp, 31; omslag
      - Processen-verbaal van vernietiging van archiefbestanden van het Regiment Zware Luchtdoelartillerie Waalhaven over de jaren 1950 - 1956, 1962-1981; 32; omslag
    - Regiment Zware Luchtdoelartillerie Ypenburg-, 1.1.07
      - Stukken betreffende het verstrekken van de instructie inzake de beveiliging van de Koudenhornkazerne te Haarlem, 1951-; 33; omslag
      - Processen-verbaal van vernietiging van archiefbestanden van het Regiment Zware Luchtdoelartillerie Ypenburg over de jaren 1951 - 1956, 1952-1981; 34; omslag
      - Processen-verbaal van overgave en overname van fondsen, materieel en archief van het Regiment Zware Luchtdoelartillerie Ypenburg, 1953-; 35; omslag
      - Stukken betreffende het informeren van diverse onderdelen van het Regiment Zware Luchtdoelartillerie Ypenburg over de reorganisatie in verband met de toepassing van het aanvullingssysteem voor materieel, 1953-; 36; omslag
    - Regiment Lichte Luchtdoelartillerie Betuwe-, 1.1.08
      - Stukken betreffende het verstrekken van diverse instructies aan de onderdelen van het Regiment Lichte Luchtdoelartillerie Betuwe, 1947-1953; 37; omslag
      - Stukken betreffende het wijzigen van de vredessamenstelling van onderdelen van het Regiment Lichte Luchtdoelartillerie Betuwe, 1950-1951; 38; omslag
      - Processen-verbaal van overgave en overname van fondsen, materieel en archief van het Regiment Lichte Luchtdoelartillerie Betuwe, 1950-1953; 39; omslag
      - Verslagen van de deelname van het Regiment Lichte Luchtdoelartillerie Betuwe aan diverse oefeningen, 1951-; 40; omslag
      - Stukken betreffende het verstrekken van orders aan de onderdelen van het Regiment Lichte Luchtdoelartillerie Betuwe, 1951-1954; 41-42
        - Orders voor alarm en verscherpte bewaking van de militaire objecten in het garnizoen Naarden 1951-1954, 41; omslag
        - Orders van blijvende aard 1953-1954, 42; omslag
      - Stukken betreffende het rapporteren over het verlenen van militaire bijstand door het Regiment Lichte Luchtdoelartillerie Betuwe in februari 1953 bij de watersnoodramp, 43; omslag
      - Processen-verbaal van vernietiging van archiefbestanden van het Regiment Lichte Luchtdoelartillerie Betuwe over de jaren 1950 - 1955, 1955-1981; 44; omslag
    - Regiment Lichte Luchtdoelartillerie Kornwerderzand-, 1.1.09
      - Stukken betreffende de Alarmregeling en de Regeling Wapens en Munitie bij Alarm van het Regiment Lichte Luchtdoelartillerie Kornwerderzand, 1951-; 45; omslag